【裁判字號】    90,交聲,892
【裁判日期】    901031
【裁判案由】    交管條例聲異
【裁判全文】
臺灣板橋地方法院交通事件裁定                      九十年度交聲字第八九二號
    原處分機關  交通部公路局台北區監理所板橋監理站
    異  議  人
    即受處分人  甲○○
右列異議人即受處分人因違反道路交通管理處罰條例案件，對於交通部公路局臺北區
監理所板橋監理站九十年九月五日所為之處分（原處分案號：板監三字第裁00－0
00000號），聲明異議，本院裁定如左：
    主  文
原處分撤銷。
    理  由
一、按處理違反道路交通管理事件，有關文書送達之程序，準用刑事訴訟法送達之規
    定，修正前違反道路交通管理事件統一裁罰標準及處理細則第五條（按該條業於
    八十九年十二月五日修正，本件係修法前之送達應依當時有效之法令規範之），
    定有明文，按道路交通違規事件之舉發為書面行政處分，應送達於相對人始發生
    效力。
二、查本件異議人即受處分人甲○○，於民國八十八年二月一日零時三十一分許，酒
    後騎乘車號ＦＤＳ─０五二號重型機車，在三重市○○路、重陽路口，為警攔檢
    測試其酒精濃度達每公升○‧五七毫克之違規事實，業據舉發警察乙○○到院結
    証明白，且為異議人所不爭執並有酒精測試單影本一紙在卷可證，足堪認定屬實
    。惟異議人具狀並到庭辯稱：伊當時並未拒簽收紅單，係因警要扣大牌，而伊當
    時未帶証件在身上，所以經得警員之同意回家取証件，但俟返回後發現員警已撤
    崗，並非伊拒簽，伊事後亦未收受該罰單等語，經查，証人乙○○結証稱：我們
    是有等異議人拿證件來，但我們勤務地點移動異議人沒來，我們就會在罰單上記
    載拒簽。不是定點勤務，當時我們勤務是十時到凌晨二時；當時異議人沒有爭吵
    ，亦無拒簽之表示等語，是舉發警員於舉發通知單上為「拒簽」之記載顯與事實
    有間，又對於違反本條例之行為，應按其違反條款規定之受處罰對象，填製舉發
    違反道路交通管理事件通知單，當場舉發者，被查獲之行為人為受處分人時，駕
    駛人姓名欄，應註明其姓名後，交付該行為人簽名或蓋章收受之；拒絕簽章者，
    並記明其事由，視為已收受，違反道路交通管理事件統一裁罰標準及處理細則第
    十一條第一項第一款雖定有明文。查本件違規舉發經異議人並無當場拒簽舉發通
    知單之情，已如前述，自不得依上開規定，視為已收受，而無庸再予送達通知異
    議人。是舉發單位事後復未依法將舉發通知單送達予異議人，是其舉發交通違規
    之行政處分尚未生效，是異議人以前開舉發通知書之未送達為由，聲明異議，即
    屬有據。原處分機關據此未合法送達之舉發通知單，逕行裁決最高額之罰鍰新台
    幣一萬二千元，似有違誤，爰將原處分撤銷。
三、次查，本件異議人酒精濃度過量駕駛之事實明確，已如前述。惟舉發通知書即未
    合法送達異議人，應另行補行送達予異議人。
據上論斷，應依道路交通案件處理辦法第二十條前段，裁定如主文。
中      華      民      國    九十      年      十      月    三十一    日
                              臺灣板橋地方法院交通法庭
                                  法  官  李  釱  任
右正本證明與原本無異
如不服本裁定應於送達後五日內向本院提出抗告狀
                                  書記官  金  和  國
中      華      民      國      九十      年      十一      月    一    日


司法院資訊處製作；財團法人民間司法改革基金會備份。
